臺灣高等法院高雄分院刑事判決　　　　　　　　　　　九十三年度上易字第一五號
　　上　訴　人　臺灣屏東地方法院檢察署檢察官
　　上　訴　人
　　即　被　告　丙○○
　　　　　　　　乙○○
右上訴人因被告傷害案件，不服台灣屏東地方法院九十二年度易字第六四三號中華民
國九十二年十二月十日第一審判決（起訴案號：台灣屏東地方法院檢察署九十二年度
偵字第四０六三號），提起上訴，本院判決如左：
    主  文
上訴駁回。
    事實及理由
一、本案經本院審理結果，認第一審判決認事用法及量刑均無不當，應予維持，並引
    用第一審判決書記載之事實、證據及理由（如附件）。
二、檢察官上訴意旨略以：被告丙○○、乙○○與告訴人丁○○、甲○○前已因遷讓
    房屋一事彼此不睦，被告二人猶於九十二年四月二日上午一時三十分許，前往告
    訴人住處，被告二人有傷害故意甚明。又被告丙○○持兇器傷害告訴人丁○○受
    傷後，被告二人竟未將告訴人丁○○送醫，事後亦否認犯罪，迄未賠償告訴人之
    損害，原審量刑顯有過輕等語。上訴人即被告（下稱被告）丙○○上訴意旨以：
    其並未持兇器傷害告訴人丁○○等語，上訴人即被告（下稱被告）乙○○上訴意
    旨以：其係因當場氣憤而與告訴人甲○○拉扯，原審量刑過重等語。
三、經查，原判決以被告乙○○於九十二年四月二日上午一時三十分許，在屏東市仁
    義里仁義十九號，出手毆打告訴人甲○○成傷之事實，業經告訴人甲○○指訴甚
    明，並有診斷證明書、現場照片可稽，且被告莊珠英亦供述曾與告訴人甲○○發
    生爭執、拉扯等語，核與上開事證相符，被告莊乙○○傷害犯行，即堪認定。又
    被告丙○○於上開時地，敲破玻璃杯後，再持玻璃杯碎片尖銳部位劃向告訴人丁○○，經告訴人丁○○舉手防護，告訴人丁○○乃受有左眉撕裂傷（一．五×○
    ．五公分）、左前臂撕裂傷（三公分）、左前臂穿刺切割傷併五條肌腱斷裂及異
    物殘留等傷害等事實，業經告訴人丁○○指訴明確，並有現場相片四幀及診斷證
    明書在卷可佐，告訴人甲○○亦供述：「案發當時看到丙○○手上拿著一只玻璃
    杯」等語，再觀諸告訴人丁○○所受左前臂穿刺切割傷併五條肌腱斷裂及異物殘
    留之傷害，亦足佐告訴人丁○○確遭利器切割傷，且用力甚深，另參以被告丙○○、乙○○就其等前與告訴人丁○○、甲○○因遷讓房屋一事彼此不睦，且被告
    二人有於九十二年四月二日上午一時三十分許前往告訴人丁○○、甲○○住處，
    被告二人復當場與告訴人二人發生衝突之情不爭執，互核上開各節，告訴人丁○○指訴遭被告丙○○持玻璃碎片割傷，即非無可採。原審判決乃因此認被告二人
    犯行明確。至被告丙○○於本院雖辯稱其因不慎推倒飲水機，致飲水機上玻璃杯
    飛向告訴人丁○○，告訴人丁○○以手揮擋而割傷等語，然以告訴人丁○○所受
    之左前臂穿刺切割傷併五條肌腱斷裂及異物殘留之傷害，衡諸常情，顯非以手揮
    擋破璃杯所可產生，被告丙○○此部分所辯，亦無可取。而被告丙○○提出之診
    斷證明書、醫療費用收據，僅足以證明被告丙○○有受傷，尚與被告丙○○有無
    傷害犯行無涉。再被告丙○○請求傳訊證人黃玉花、潘新選，係為證明被告丙○○受有傷害，證人黃玉花、潘新選既未在場親見親聞被告丙○○傷害之情形，本
    院因認無傳訊證人黃玉花、潘新選之必要。原判決審酌被告二人均未曾犯罪，有
    台灣高等法院被告全國前案紀錄表在卷足憑，被告乙○○徒手與告訴人甲○○拉
    扯，造成告訴人甲○○輕傷，並坦認犯行，被告丙○○持利器行兇，造成告訴人
    丁○○受傷非輕，且否認犯行，再被告二人均未賠償告訴人等一切情狀，分別量
    處被告丙○○有期徒刑五月、被告乙○○拘役三十日，並均諭知易科罰金之折算
    標準。認事用法核無違誤，量刑亦屬相當。檢察官上訴意旨指摘原判決量刑過輕
    ，被告丙○○上訴意旨辯稱未犯罪，被告乙○○上訴意旨指摘原判決量刑過重，
    均無理由，應予駁回。
據上論斷，應依刑事訴訟法第三百六十八條、第三百七十三條，判決如主文。
本案經檢察官朱文彬到庭執行職務。
中    華    民    國      九十三      年      二    月   二十七    日
                              臺灣高等法院高雄分院刑事第五庭
                                  審判長法官  曾永宗
                                        法官  陳明富
                                        法官  郭玫利
右正本證明與原本無異。
不得上訴。
                                  法院書記官  鄭靜芳
中    華    民    國      九十三      年      二     月   二十七   日
附錄本件論罪科刑法條
刑法第二百七十七條第一項：
傷害人之身體或健康者，處三年以下有期徒刑、拘役或一千元以下罰金。
